en: Scooter brake pad material: Ceramic; Kevlar reinforced; Organic (resin); Semi-metallic; Sintered metal; Other
ja: スクーター用ブレーキパッド素材: セラミック; Kevlar強化; オーガニック (レジン); セミメタル; シンタードメタル; その他
cs: Materiál brzdových destiček pro skútry: Keramika; Vyztužené materiálem Kevlar; Organické (pryskyřice); Polokovové; Slinutý kov; Jiné
bg-BG: Материал на спирачните накладки за скутер: Керамика; Подсилени с Kevlar; Органични (смола); Полуметални; Синтерован метал; Други
fi: Skootterin jarrupalojen materiaali: Keraaminen; Kevlar-vahvistettu; Orgaaninen (hartsi); Puolimetallinen; Sintrattu metalli; Muu
pt-PT: Material das pastilhas de travão da scooter: Cerâmica; Reforçado a Kevlar; Orgânico (resina); Semimetálico; Metal sinterizado; Outro
tr: Scooter fren balatası malzemesi: Seramik; Kevlar takviyeli; Organik (reçine); Yarı metalik; Sinterlenmiş metal; Diğer
ro-RO: Materialul plăcuțelor de frână ale trotinetei: Ceramică; Ranforsat cu Kevlar; Organic (rășină); Semi-metalic; Metal sinterizat; Altele
sk-SK: Materiál brzdových doštičiek kolobežky: Keramické; Vystužené materiálom Kevlar; Organické (živica); Polokovové; Spekaný kov; Iné
da: Materiale til bremseklodser på scooteren: Keramik; Kevlar-forstærket; Organisk (harpiks); Halvmetallisk; Sintret metal; Andet
hr-HR: Materijal kočionih pločica skutera: Keramika; Ojačano Kevlarom; Organsko (smola); Polumetalik; Sinterirani metal; Ostalo
es: Material de las pastillas de freno del scooter: Cerámica; Reforzado con Kevlar; Orgánico (resina); Semimetálico; Metal sinterizado; Otro
vi: Vật liệu má phanh xe tay ga: Gốm; Gia cố bằng Kevlar; Hữu cơ (nhựa); Bán kim loại; Kim loại thiêu kết; Khác
pl: Materiał klocków hamulcowych hulajnogi: Ceramiczne; Wzmocnione Kevlarem; Organiczne (żywica); Półmetaliczne; Spiekany metal; Inne
de: Material der Rollerbremsbeläge: Keramik; Kevlar-verstärkt; Organisch (Harz); Halbmetallisch; Sintermetall; Sonstige
el: Υλικό τακακιών φρένων σκούτερ: Κεραμικό; Ενισχυμένο με Kevlar; Οργανικό (ρητίνη); Ημιμεταλλικό; Πυροσυσσωματωμένο μέταλλο; Άλλο
sl-SI: Material zavorne ploščice skiroja: Keramika; Ojačano s Kevlarjem; Organsko (smola); Polkovinsko; Sintrana kovina; Drugo
th: วัสดุผ้าเบรกสำหรับสกูตเตอร์: เซรามิก; เสริม Kevlar; ออร์แกนิก (เรซิน); กึ่งโลหะ; โลหะซินเทอร์; อื่นๆ
zh-CN: 滑板车刹车片材料: 陶瓷; Kevlar 增强; 有机（树脂）; 半金属; 烧结金属; 其他
it: Materiale delle pastiglie dei freni dello scooter: Ceramica; Rinforzato in Kevlar; Organico (resina); Semimetallico; Metallo sinterizzato; Altro
lt-LT: Paspirtuko stabdžių kaladėlių medžiaga: Keraminės; Kevlar armuotos; Organinės (dervos); Pusiau metalinės; Sukepinto metalo; Kita
nb: Materiale for bremseklosser på scooter: Keramisk; Kevlar-forsterket; Organisk (harpiks); Halvmetallisk; Sintret metall; Annet
pt-BR: Patinete material da pastilha de freio: Cerâmica; Reforçado com Kevlar; Orgânica (resina); Semimetálica; Metal sinterizado; Outros
ko: 스쿠터 브레이크 패드 소재: 세라믹; 케블라 강화; 유기성(수지); 세미 메탈릭; 소결 금속; 기타
zh-TW: 滑板車煞車片材質: 陶瓷; Kevlar 強化; 有機 (樹脂); 半金屬; 燒結金屬; 其他
hu: Robogó-fékbetét anyaga: Kerámia; Kevlar erősítésű; Organikus (műgyanta); Félfémes; Szinterezett fém; Egyéb
fr: Matériau des plaquettes de frein de trottinette: Céramique; Renforcé de Kevlar; Organique (résine); Semi-métallique; Métal fritté; Autre
nl: Step remblokmateriaal: Keramisch; Versterkt met Kevlar; Organisch (hars); Semimetallisch; Gesinterd metaal; Overig
sv: Material för bromsbelägg på skoter: Keramisk; Kevlar-förstärkt; Organisk (harts); Halvmetallisk; Sintrad metall; Övrigt
ru: Материал тормозных колодок самоката: Керамика; Усиленные Kevlar; Органические (смола); Полуметаллические; Спечённый металл; Другое